臺灣高等法院臺南分院刑事判決
　　　　　　　　　　　　　　　　 94年度上訴字第208號　Ａ
上　訴　人　臺灣臺南地方法院檢察署檢察官
被　　　告　丙○○
上列上訴人因被告搶奪等案件，不服臺灣臺南地方法院93年度訴
字第647號中華民國94年1月12日第一審判決（起訴案號：臺灣臺
南地方法院檢察署93年偵字第5189號，併案案號：93年度偵字第
6865號），提起上訴，及臺灣臺南地方法院檢察署檢察官移送併
辦（94年度偵字第1175號），被告並就犯罪事實為有罪之陳述，
本院裁定進行簡式審判程序，判決如下：
    主  文
原判決撤銷。
丙○○意圖為自己不法之所有，而搶奪他人之動產，處有期徒刑
壹年肆月。
    事  實
一、丙○○基於意圖為自己不法所有之竊盜概括犯意及搶奪犯意
    ，於民國（下同）九十三年四月二十七日晚上七時三十分許
    ，在臺南市○○路一三五號前，以其所有之機車鑰匙插入機
    車電門，猛力撬開電門開關發動引擎之方式，竊取甲○○所
    有車牌號碼ＬＣＲ－二八二號重型機車，並騎駛前開竊得之
    機車尋找單身婦女伺機搶奪財物，嗣於同日晚上九時許，在
    臺南市○○路○段六五巷七九號前，見吳麗雲獨自一人騎駛
    機車，認有機可趁，乘吳麗雲不備，自吳麗雲左側徒手搶奪
    吳麗雲置於機車腳踏板上之手提袋一只（內有現金新臺幣一
    萬二千六百元、記事本三本、行動電話一具、化妝包一只、
    皮夾三只），得手後騎駛上開機車逃逸，然因吳麗雲高喊「
    搶劫」，為路人陳盈全發覺並隨後追緝，陳盈全直至臺南縣
    永康市○○路一○六九號九井加油站前，始將鄭肇群攔下，
    於逮捕丙○○並取回吳麗雲遭搶之手提袋，隨即報警處理。
    嗣丙○○復基於承續前開意圖為自己不法所有之竊盜概括犯
    意，先後於：(1)九十三年六月十一日晚上十時許，在臺南縣
    永康市○○○街一號前，攜帶其所有客觀上足對人之生命、
    身體、安全構成威脅，具有危險性可為兇器使用之螺絲起子
    一支，以猛力撬開機車電門發動引擎之同一手法，竊取郭月
    嬌所有之車牌號碼ＹＣＥ－一○六號重型機車，後因機車汽
    油使用殆盡而無法騎駛，丙○○遂於九十三年六月十三日下
    午二時許，將該機車棄置於臺南市○○區○○路四段與安和
    路六段路口，嗣於九十三年六月十六日下午二時二十分許，
    在臺南市○○路與勝利路口因形跡可疑，遭警方盤查，而得
    知上情。(2)九十三年七月十七日凌晨四時五十分許，夥同綽
    號「阿文」之不詳姓名成年男子基於共同之犯意，前往台南
    市○○路○段一五一號前，由綽號「阿文」者持螺絲起子著
    手欲撬開乙○○所有，停放在該處之機車電門，丙○○則在
    一旁把風接應，嗣因為乙○○當場發現及時喝阻，二人始迅
    逃離，致未得逞。
二、案經臺南市警察局第五分局報告臺灣臺南地方法院檢察署檢
    察官偵查起訴及移送併案審理。
     理   由
一、訊據被告丙○○對於右揭事實迭於警詢、偵查中、原審及本
    院審理時均坦承不諱，核與被害人甲○○、吳麗雲、郭月嬌
    、乙○○指述之情節相符，並經證人陳盈全、王冬源證訴屬
    實，且有贓物認領保管單、扣押書、領據、車輛竊盜詳細資
    料、臺南縣警察局車輛協尋電腦輸入單、臺南縣警察局車輛
    尋獲電腦輸入單、車輛竊盜車牌失竊資料個別查詢報表查詢
    車輛認可資料、車輛車牌失竊作業查獲車輛認可資料、查獲
    現場暨失竊物品照片十幀附卷足資佐證。至九十三年七月十
    七日竊盜部分，雖係由綽號阿文者下手行竊，被告僅在旁把
    風接應，仍屬對上揭犯行，在合致之意思範圍內，各自分擔
    犯罪行為之一部，相互利用他人之行為，以達其犯罪之目的
    ，自應對於全部所發生之結果，共同負責，均為共同正犯。
    綜上開所查事證，足認被告自白核與事實相符，本件事證明
    確，被告犯行洵堪認定。
二、按刑法第三百二十一條第一項第三款之攜帶兇器加重竊盜罪
    ，係以行為人攜帶兇器竊盜為其加重條件，此所謂兇器，其
    種類並無限制，凡客觀上足對人之生命、身體、安全構成威
    脅，具有危險性之兇器均屬之，且祇須行竊時攜帶此種具有
    危險性之兇器為已足，並不以攜帶之初有行兇之意圖為必要
    （最高法院七十九年臺上字第五二五三號判例參照）；查一
    般市售之螺絲起子，前端部分均係金屬材質，形狀尖銳且質
    地堅硬，若持以行兇，客觀上足以對人之身體、生命構成威
    脅，具有殺傷力，顯為具有危險性之兇器。核被告前揭所為
    ，係犯刑法第三百二十條第一項竊盜罪、第三百二十一條第
    一項第三款之攜帶兇器加重竊盜罪、第三百二十一條第二項
    、第一項第三款之攜帶兇器加重竊盜未遂罪、第三百二十五
    條第一項之搶奪罪。被告就攜帶兇器加重竊盜未遂部分，已
    著手於行為之實施，未生得財之結果，為未遂犯，爰依刑法
    第二十六條前段之規定，按既遂犯之刑度減輕其刑。此部分
    與綽號「阿文」之不詳姓名成年男子間，互有犯意聯絡及行
    為分擔，均應論以共同正犯。被告先後三次竊盜犯行，時間
    緊接，所犯又係構成要件相同之罪名，顯係出於概括犯意反
    覆為之，為連續犯，應依刑法第五十六條之規定以刑法第三
    百二十一條第一項第三款之攜帶凶器加重竊盜一罪論，並依
    法加重其刑。又被告所犯上開加重竊盜罪與搶奪罪間，二者
    具有目的手段之牽連關係，應依刑法第五十五條規定，從一
    犯罪情節較重之搶奪罪處斷。臺灣臺南地方法院檢察署移送
    併辦（九十三年度偵字第六八六五號、九十四年度偵字第一
    一七五號）之加重竊盜及加重竊盜未遂犯行部分雖未據檢察
    官提起公訴，惟因與已起訴之竊盜犯行有連續犯之裁判上一
    罪關係，為起訴效力所及，本院自得併予審判。
三、原審以被告罪證明確，因予論罪科刑，固非無見。惟查原判
    決就被告仍基於概括犯意於九十三年七月十七日所為之加重
    竊盜未遂犯行，未及依連續犯之關係，併予審理，尚有未洽
    ，茲據臺灣臺南地方法院檢察署移送此部分併辦（九十四年
    度偵字第一一七五號），因屬連續犯裁判上一罪，應併予審
    理。檢察官上訴意旨，指摘原判決此部分不當，為有理由，
    自應由本院將原判決撤銷改判。爰審酌被告被告正值盛年，
    不思從事正當職業獲取報酬，對社會治安及一般民眾財產安
    全危害甚鉅，但竊盜、搶奪所得財物多數已發還被害人領回
    ，未造成被害人重大財物損失，且犯後坦承犯行，態度良好
    ，尚有悔意等一切情狀，量處如主文第二項所示之刑。又被
    告作案用之機車鑰匙及螺絲起子各一把，均未扣案，無法證
    明現仍存在，且非法定應沒收之物，未免將來執行困難，爰
    不另諭知宣告沒收。
據上論結，應依刑事訴訟法第369條第一項前段、第364條、第27
3條之1第1項、第299條第一項前段、刑法第56條、第325條第1項
、第321條第1項第3款、第55條，判決如主文。
本案經檢察官邱克斌到庭執行職務。
中　　華　　民　　國　　94　　年　　4 　　月　　14　　日
                  刑事第二庭    審判長法　官　葉居正
                                      法　官　莊俊華
                                      法　官　高明發
以上正本證明與原本無異。
如不服本判決，應於收受本判決後十日內向本院提出上訴書狀。
其未敘述上訴理由者並得於提起上訴後十日內向本院補提理由書
狀（均須按他造當事人之人數附繕本）「切勿逕送上級法院」。
　　　　　　　　　　　　　　　　　　　書記官　陳淑貞
中　　華　　民　　國　　94　　年　　4 　　月　　15　　日
附錄法條：
刑法第三百二十五條：
意圖為自己或第三人不法之所有，而搶奪他人之動產者，處六月
以上五年以下有期徒刑。
因而致人於死者，處無期徒刑或七年以上有期徒刑，致重傷者，
處三年以上十年以下有期徒刑。
第一項之未遂犯罰之。
刑法第三百二十一條：
犯竊盜罪而有左列情形之一者，處六月以上、五年以下有期徒刑：
一、於夜間侵入住宅或有人居住之建築物、船艦或隱匿其內而犯
    之者。
二、毀越門扇、牆垣或其他安全設備而犯之者。
三、攜帶兇器而犯之者。
四、結夥三人以上而犯之者。
五、乘火災、水災或其他災害之際而犯之者。
六、在車站或埠頭而犯之者。
前項之未遂犯罰之。
